臺灣臺中地方法院刑事判決　　　　　　　96年度訴字第3500號
公　訴　人　臺灣臺中地方法院檢察署檢察官
被　　　告　甲○○
　　　　　　　　　　現於另案臺灣臺中看守所
上列被告因毒品危害防制條例案件，經檢察官提起公訴（96年度
毒偵字第4845、5096號），被告於本院準備程序就被訴事實為有
罪之陳述，經改依簡式審判程序審理，本院判決如下：
    主    文
甲○○施用第一級毒品，累犯，處有期徒刑拾壹月。扣案之海洛
因壹包，驗餘淨重零點壹貳陸壹公克，沒收銷燬之；又施用第一
級毒品，累犯，處有期徒刑壹年。扣案之海洛因壹包，驗餘淨重
零點壹貳陸壹公克，沒收銷燬之。應執行有期徒刑壹年陸月，扣
案之海洛因殘渣袋壹只，沒收銷燬之。
    事    實
一、甲○○曾因施用毒品案件，經本院裁定送臺灣臺中看守所附
    設勒戒處所觀察、勒戒後，經評定認無繼續施用毒品之傾向
    ，由臺灣臺中地方法院檢察署檢察官於民國89年3 月10日以
    89年度戒毒偵字第150 號為不起訴處分確定。復因施用毒品
    案件，除經本院裁定送戒治處所施以強制戒治，並經本院以
    90年6 月28日以90年度訴字第924 號判處有期徒刑9 月、5
    月，應執行有期徒刑1 年確定；復因施用毒品案件，經本院
    於91年11月29日以91年度訴字第2168號判處有期徒刑10月，
    上開刑期接續執行，嗣於93年1 月28日假釋出獄，保護管束
    於93年6月22日期滿，未執行之刑期，視為已執行完畢。
二、詎甲○○仍不知悔改，各基於施用第一級毒品海洛因之犯意
    ，先於96年8 月13日上午11時許，在其位於臺中縣太平市○
    ○○街10號居處，將海洛因摻水以針筒注射血管之方式，施
    用海洛因1 次；復於同年月27日下午2 時許，在臺中市○○
    路與臺中路附近不知名餐廳之廁所內，以相同方法，施用海
    洛因1 次。嗣分別於96年8 月14日14時38分，在臺中市○○
    市○○里○○○路之麗園公園內為警查獲；及於同年月27日
    20時許，在臺中市○區○○路與公園路口為警查獲，並扣得
    其所有供施用之海洛因1 包，驗餘淨重0.1261公克。
三、案經臺中縣警察局太平分局及臺中市警察局第一分局報告臺
    灣臺中地方法院檢察署檢察官偵查起訴。
    理    由
一、上揭事實，業據被告甲○○於警詢、偵查中、準備程序及本
    院審理時坦承不諱，並扣案供其施用之海洛因1 包，驗餘淨
    重0.1261公克可稽。且被告先後2 次為警查獲後，經警方採
    集其尿液送驗結果，均呈可待因、嗎啡陽性反應，有中山醫
    學大學附設醫院檢驗科藥物檢測中心尿液檢驗報告2 紙在卷
    （見中縣太警偵字第0960002799號警卷第6 頁、96年度毒偵
    字第4845號第13頁）可稽。又被告所持有之上開毒品，經送
    請檢驗結果，確含有第1 級第6 項毒品海洛因成分，驗餘淨
    重0.1261公克，亦有行政院衛生署草屯療養院草療鑑字第09
    60006936號鑑定書1 紙附卷（見96年度毒偵字第4845號卷第
    10頁）可佐，堪認被告自白與事實相符。被告曾因施用毒品
    案件，經本院裁定送臺灣臺中看守所附設勒戒處所觀察、勒
    戒後，經評定認無繼續施用毒品之傾向，由臺灣臺中地方法
    院檢察署檢察官於89年3 月10日以89年度戒毒偵字第150 號
    為不起訴處分確定。復因施用毒品案件，除經本院裁定送戒
    治處所施以強制戒治，並經本院以90年6 月28日以90年度訴
    字第924 號判處有期徒刑9 月、5 月，應執行有期徒刑1 年
    確定；復因施用毒品案件，經本院於91年11月29日以91年度
    訴字第2168號判處有期徒刑10月，上開刑期接續執行，嗣於
    93年1 月28日假釋出獄，保護管束於93年6 月22日期滿，未
    執行之刑期，視為已執行完畢，有臺灣臺中地方法院檢察署
    刑案資料查註紀錄表及臺灣高等法院被告前案紀錄表各1 份
    在卷可憑。是被告5 年內再犯毒品危害防制條例第10條之本
    罪，本件事證明確，被告犯行堪以認定，應予依法論科。
二、查海洛因係毒品危害防制條例第2 條第2 項第1 款所稱之第
    一級毒品，依法不得持有、施用。故核被告上述2 次行為，
    均係犯毒品危害防制條例第10條第1 項之施用第一級毒品罪
    。被告2 次為施用海洛因而持有之低度行為，均為其施用之
    高度行為所吸收，不另論罪。被告所犯上開2 次犯行，犯意
    各別，行為互殊，應予分論併罰。被告曾因施用毒品案件，
    除經本院裁定送戒治處所施以強制戒治，並經本院以90年6
    月28日以90年度訴字第924 號判處有期徒刑9 月、5 月，應
    執行有期徒刑1 年確定；復因施用毒品案件，經本院於91年
    11月29日以91年度訴字第2168號判處有期徒刑10月，上開刑
    期接續執行，嗣於93年1 月28日假釋出獄，保護管束於93年
    6 月22日期滿，未執行之刑期，視為已執行完畢，有臺灣臺
    中地方法院檢察署刑案資料查註紀錄表及臺灣高等法院被告
    前案紀錄表各1 份在卷可考，其於有期徒刑執行完畢後5 年
    內，再故意犯本件有期徒刑以上之2 次犯行，均為累犯，各
    應依法加重其刑。爰審酌被告經送觀察勒戒、強制戒治及徒
    刑之執行完畢後，仍無法戒除毒癮，繼續施用毒品不輟，顯
    見其陷溺已深，無視於毒品對於自身健康之戕害及國家對於
    杜絕毒品犯罪之禁令，惡性非輕，並審酌施用毒品之期間，
    施用毒品之次數，及犯後坦承犯行，態度尚可等一切情狀，
    分別量處如主文所示之刑，並定其應執行之刑。扣案之海洛
    因1 包，驗餘淨重0.1261公克，因包裝袋與海洛因無從析離
    ，故包裝袋與海洛因，均應依毒品危害防制條例第18條第1
    項前段之規定沒收銷燬之。至於送驗耗費之海洛因，既已滅
    失不存在，自無庸宣告沒收銷燬，併此敘明。
據上論斷，應依刑事訴訟法第273 條之1 第1 項、第299 條第1
項前段，毒品危害防制條例第10條第1 項、第18條第1 項前段，
刑法第11條、第47條第1 項、第51條第5 款，判決如主文。
本案經檢察官乙○○到庭執行職務。
中　　華　　民　　國　　96　　年　　12　　月　　31　　日
                      刑事第一庭    法  官  楊萬益
上正本證明與原本無異。
如不服本判決，應於收受送達後10日內向本院提出上訴書狀（應
敘述具體理由並附繕本）。
上訴書狀如未敘述理由，應於上訴期間屆滿後20日內補提理由書
於本院。
                                    書記官  薛淑玲
中　　華　　民　　國　　96　　年　　12　　月　　31　　日
附錄本判決論罪法條全文
毒品危害防制條例第10條
施用第1 級毒品者，處6 月以上5 年以下有期徒刑。
施用第2 級毒品者，處3 年以下有期徒刑。
